# 政府平台公司收到政府固定资产投资，计入负债还是权益

提问人：zxx0607 时间：2018-05-22 15:17:15
我公司是政府投资平台公司，政府创新投资方式，将发改委固定资产投资入我公司，由我公司建设科研楼，科研楼建成后，形成我公司的固定资产，产权落在我公司名下，按照政府的相关指令，科研楼由第三方公益性科研机构无偿使用，我公司收到政府专项投资后，对投资款专款专用，政府除指令我将资产将有科研机构无偿使用外，不对我形成其他权利。我的问题是：我公司收到政府投资后，该投资进入递延收益还是资本公积？如果计入递延收益的话，形成会形成营业外收入和折旧，对损益无影响，但会增加公司资产负债率；如果计入资本公积的话，会形成政府的权益，但折旧会形成亏损，增加公司负担。从《政府补助》中，可能会计入递延收益

回答人：chenyiwei
从你说的情况看，该项投资形成的设施（科研楼）并不能为本企业带来经济利益，不能确认为本企业的资产。相应地，本企业收到的政府财政资金只是代收代付，不能增加本企业的权益。本公司收到政府拨款时计入专项应付款，发生支出时冲减专项应付款，同时在帐外备查登记该工程的支出和成本归集情况。

提问人：zxx0607 时间：2018-05-22 19:26:08
我的疑问是：科研楼的一切都在我公司名下，包括土地证、施工证、规划证等，我公司工程竣工后，我公司办理房产证，这样从形式上我公司科研口的这个不动产了，如果放在账外备查登记会不会有问题，因为以后还有要房产税和土地税

回答人：chenyiwei
会计上实质重于形式。无法为本企业带来经济利益的资源不能确认为本企业的资产。